# 标的公司适用税率不同时商誉如何确认

提问人：764569751 时间：2021-01-16 18:33:03
陈老师及各位行业前辈：
您好！请教项目过程中遇到的问题：
1 、A公司持股B 集团45%的股权，A公司管理层持股平台C公司持有B集团13%的股权，A与C 签订一致行动人协议，C的表决权全权交由A行使，AC合计持有B 58%的股权，B董事会共 5 人，其中A、C 合计派出两人，B集团财务总监由A公司派出，在构成业务的情况下，A公司能否合并B公司？
【股东会、董事会无其他特殊约定】从股东会的表决权比例来来看，A通过与C签订一致行动协议，A在股东会的表决权比例超过50%，达到控制。这样理解是否可以？（董事会只有 2 人没过半数，董事会没控制）
2 、假设A能合并B 的情况下，产生的增值资产 5000 万，增值资产主要来源于B下属两个子公司E（资产增值 2000 万）、F（资产增值 3000 ），2.1 E 处于 3 免 3 减半的免税期的第一年，那么E公司增值资产确认递延所得税负债时前面 6 年是否按 3 免 3 减半的税率来计算， 3 免 3 减半的优惠政策后按25%来计算？（因为不确定 6 年后它是否会获取高企证书）
2.2 F处于 3 免 3 减半的减半期第一年同时F已获取高企证书。F公司增值资产确认递延所得税负债是否前面 3 年按减半的政策来计算，之后的按15%来计算(没特殊情时，默认之后F公司能通过高企复审）这样处理是否正确。
2.3 假设E优惠期后取得了高企证书，原先按25%计算了递延所得税负债，现在变成了15%，剩余未摊销完的增值资产需按15%重新计量递延所得税负债吗？因税率变化导致的差额如何处理？增加商誉吗？
谢谢！

回答人：chenyiwei
1 、如果基于表决权判断是否控制，则一般要求同时控制被投资企业的股东会和董事会。你说的这种情况很可能并不存在控制。
2 、（ 1 ）（ 2 ）可以。
（ 3 ）当预计暂时性差异未来转回时的适用税率将发生变化时，需重新计算并调整递延所得税资产和负债，但其调整的影响数不是调整合并报表层面的商誉，而是计入所得税费用（递延所得税费用）。但如果调整减少递延所得税费用的，需关注商誉的减值风险。